---
title: "hw5"
author: "Maria Terekhina"
output: 
  html_document:
    df_print: paged
---

```{r, include=FALSE}
install.packages('ggplot2')
library(tidyverse)
library(GGally)
library(ca)
library(ggplot2)
```

### 1.1
```{r}
data <-read.csv('https://raw.githubusercontent.com/agricolamz/2018_data_analysis_for_linguists/master/data/students/maria-terekhina/hw5_CA_MCA/hw5_chairs.csv')
data_short <- data[-c(1:3)]
MCA <- MASS::mca(data_short)
MCA
```
```{r}
data_short <- cbind(data_short, MCA$rs)
variables <- data.frame(MCA$cs)
variables$var_names <- rownames(MCA$cs)
Category <- data$Category
data_short %>% 
  ggplot(aes(`1`, `2`))+
  geom_point(aes(color = Category))+
  stat_ellipse(aes(color = Category))+
  geom_text(data = variables, aes(`X1`, `X2`, label = var_names))+
  theme_bw()+
  scale_x_continuous(limits = c(-0.02, 0.02))
```

### 1.2
—уд€ по проценту объ€сненной дисперсии, данные довольно плохо раздел€ютс€. 
Ёто видно и на графике, кластеры достаточно сильно перемешаны. ѕо нанесенным переменным видно, что больша€ часть их значений может быть и у стульев, и у кресел. ¬низу в центре есть кластер значений переменных, присущих креслам: AddFunction.Bed, MeaterialSeat.Polyamide, SeatDepth.Deep и т.п. ƒл€ стульев тоже есть такой кластер вверху.


### 2.1
```{r}
color <- read.csv('https://raw.githubusercontent.com/agricolamz/2018_data_analysis_for_linguists/master/data/students/maria-terekhina/hw5_CA_MCA/hw5_colreg.csv')
rownames(color) <- color$colors
ca <- ca(color[-c(5)])
ca
```
```{r}
summary(ca)
```
```{r}
color_col <- data.frame(ca$colcoord)
color_col$rows <- rownames(ca$colcoord)

color_row <- data.frame(ca$rowcoord)
color_row$rows <- rownames(ca$rowcoord)

color_col %>% 
  ggplot(aes(Dim1, Dim2, label = rows))+
  geom_text(color = "blue")+
  geom_text(data = color_row, color = "red")+
  theme_bw()+
  labs(x = "Dim1 (77.9%)",
       y = "Dim2 (19.2%)")+
  scale_x_continuous(limits = c(-3, 3))
```

### 2.2
÷вета более-менее однозначно распределились по подкорпусам. 
Brown, purple, pink, blue и yellow чаще встречаютс€ в художественной литературе. 
Red, green, orange чаще в прессе. Black в устной речи, white в академической, 
устной и художественной, grey куда-то вылетел.
